# 投资性房地产公允价值变动收益的所得税负债问题

提问人：cuiyang1969 时间：2015-02-10 22:04:58
陈版主好： 请问，投资性房地产公允价值变动收益部分是否计提所得税负债，其未计提的折旧部分是否考虑所得税影响？

回答人：chenyiwei
投资性房地产的公允价值变动导致其账面价值高于计税基础，故根据《企业会计准则第 18 号——所得税》第十一条规定，应确认递延所得税负债。投资性房地产计税基础的确定问题涉及到是否允许税前扣除折旧，此问题建议咨询税务专业人士意见。

提问人：19860208 时间：2015-02-11 09:43:29
问题标题： 公允价值模式计量的投资性房地产折旧问题 问题内容： 您好！按公允价值模式计量的投资性房地产根据《企业会计准则》的规定是不用计提折旧的，请问在汇算清缴时，投资性房地产可否按直线法计算其折旧作纳税调减处理？ 问题回复： 　　您好： 　　您在我们网站上提交的纳税咨询问题收悉，现针对您所提供的信息简要回复如下： 《国家税务总局关于做好 2009 年度企业所得税汇算清缴工作的通知》 （国税函[2010]148号）规定，根据企业所得税法精神，在计算应纳税所得额及应纳所得税时，企业财务、会计处理办法与税法规定不一致的，应按照企业所得税法规定计算。企业所得税法规定不 明确的，在没有明确规定之前，暂按企业财务、会计规定计算。 据此，企业按公允价值模式计量的投资性房地产（已出租的土地使用权、持有并准备增值后转让的土地使用权、已出租的建筑物）按会计规定不计提折旧，但在计算应纳税所得额，可按直线法计算其折旧或摊销作为纳税调减处理。 上述回复仅供参考。有关具体办理程序方面的事宜请直接向您的主管或所在地税务机关咨询。 　　欢迎您再次提问。 国家税务总局 2013/05/30

回答人：chenyiwei
148 号文已被“国家税务总局公告 2014 年第 63 号”（发布新A类纳税申报表的公告）废止，还是建议咨询税务专业人士或者主管税务机关的意见。